臺灣臺南地方法院民事裁定
110年度司監宣字第3號
聲  請  人  田金蓮  

受
監護宣告人  哀啟弘  


關  係  人  田俞桉  


上列當事人請求指定會同開具財產清冊之人事件，本院裁定如下
：
    主  文
指定田俞桉（女，民國00年00月00日生，身分證統一編號：Z000
000000號)為受監護宣告之人哀啟弘（男、民國00年0月00日生、
身分證統一編號：Z000000000號）之會同開具財產清冊之人。
聲請程序費用新臺幣壹仟元由受監護宣告之人負擔。
    理  由
一、本件聲請意旨略以：受監護宣告人哀啟弘前經鈞院96年度禁
    字第7號民事裁定宣告為禁治產人，並以聲請人田金蓮為其
    法定監護人，今為代哀啟弘處理其財產事務，爰依法聲請鈞
    院准予指定田俞桉為會同開具財產清冊之人等語。
二、按民法總則中華民國97年5月2日修正之條文施行前，已為禁
    治產宣告者，視為已為監護宣告，並於修正施行後，適用修
    正後之規定，此觀民法總則施行法第4條第2項之規定自明。
    又中華民國97年5月2日修正之民法親屬編第四章條文施行前
    所設置之監護人，於修正施行後，適用修正後之規定，民法
    親屬編施行法第14條之2 亦定有明文。從而，前受禁治產宣
    告者，視為新修正之監護宣告。復按受監護宣告之人應置監
    護人；法院為監護之宣告時，應依職權就配偶、四親等內之
    親屬、最近一年有同居事實之其他親屬、主管機關、社會福
    利機構或其他適當之人選定一人或數人為監護人，並同時指
    定會同開具財產清冊之人，修正後之民法第1110條、第1111
    條第1項定有明文。
三、經查，聲請人主張其子哀啟弘前經本院以96年度禁字第7號
    裁定宣告為禁治產人，並由聲請人為其監護人等事實，有聲
    請人所提戶籍謄本及96年度禁字第7號裁定影本在卷可稽，
    且經本院依職權調取本院96年度禁字第7號卷宗核閱無誤，
    則參諸上開民法總則施行法第4條第2項規定，應視為哀啟弘
    已受監護宣告，是聲請人依上開民法第1111條第1項規定，
    聲請為受監護宣告之人哀啟弘指定會同開具財產清冊之人，
    自屬合法。本院審酌受監護宣告之人哀啟弘之親屬均同意由
    受監護宣告之人哀啟弘之成年胞妹田俞桉擔任本件會同開具
    財產清冊之人，此有聲請人所提出之親屬會議同意書、親屬
    系統表、戶籍謄本、關係人田俞桉出具之同意書、印鑑證明
    書在卷可稽，故由關係人田俞桉擔任會同開具財產清冊之人
    ，應無不適之處，爰指定關係人田俞桉為會同開具財產清冊
    之人。
四、依家事事件法第164條第2項，裁定如主文。
中　　華　　民　　國　　110 　年　　3 　　月　　12　　日
                   家事法庭   司法事務官　陳妍文
以上正本係照原本作成。
如對本裁定抗告，須於裁定送達後10日內向本院提出抗告狀，並
應繳納抗告費新臺幣1,000元整。
中　　華　　民　　國　　110 　年　　3 　　月　　12　　日
                                  書記官　劉雙宜